臺灣苗栗地方法院刑事判決
111年度交易字第162號
公  訴  人  臺灣苗栗地方檢察署檢察官
被      告  黃文褔




上列被告因公共危險案件，經檢察官提起公訴（111年度偵字第3
392號），被告於準備程序中就被訴事實為有罪之陳述，於聽取
當事人之意見後，本院依法改行簡式審判程序審理，判決如下：
    主  文
黃文褔駕駛動力交通工具，而有吐氣所含酒精濃度達每公升零點
二五毫克以上，處有期徒刑柒月。
    犯罪事實及理由
一、本案除檢察官起訴書犯罪事實欄第4列「玉清路」之記載，
    應更正為「玉維路」；第5列「ALE-5911號」，應更正為「A
    LZ-5911號」；第6列「駕駛上開車輛將其攔停」之記載，應
    補充為「駕駛上開車輛，在苗栗市玉維路與復興路口將其攔
    停」；證據部分，應增列「被告黃文褔於本院準備程序、審
    理中之自白」為證據外，其餘犯罪事實、證據名稱，均引用
    檢察官起訴書之記載（如附件）。
二、論罪科刑：
  ㈠核被告黃文褔所為，係犯刑法第185條之3第1項第1款之吐氣
    所含酒精濃度達每公升0.25毫克以上而駕駛動力交通工具罪
    。
  ㈡爰審酌被告明知酒後駕車在道路上行駛，對一般往來之公眾
    及駕駛人自身具有高度危險性，仍執意酒後駕駛自用小客車
    上路，既漠視自身安危，更枉顧公眾安全；並考量被告為警
    查獲後，其吐氣酒精濃度值達每公升0.8毫克，超過標準值
    甚多，不僅對行車安全造成嚴重危害，又發生擦撞路人車輛
    之交通事故，且被告前已有4次酒後駕車觸犯公共危險罪之
    前科紀錄，猶未記取教訓，再次酒後駕車，顯然之前多次給
    其易科罰金之機會，已不足令其改過遷善，復參酌被告於本
    院審理時自述其教育程度為國中畢業，目前在中華電信工作
    ，與妻生有1子1女（見本院卷第28頁），暨犯罪之動機、目
    的、手段、所生危害，犯後坦認犯行之態度等一切情狀，量
    處如主文所示之刑，以資懲儆。
據上論斷，應依刑事訴訟法第273條之1第1項、第299條第1項前
段、第310條之2、第454條第2項，第185條之3第1項第1款，刑法
施行法第1條之1第1項，判決如主文。
本案經檢察官馮美珊提起公訴，檢察官吳宛真到庭執行職務。
中　　華　　民　　國　　111 　年　　6 　　月　　30  　日
                  刑事第一庭  法　官　柳章峰
以上正本證明與原本無異。　　　　　　　　　　　　　　　　如不服本判決應於收受判決後20日內向本院提出上訴書狀，並應敘述具體理由。其未敘述上訴理由者，應於上訴期間屆滿後20日內向本院補提理由書(均須按他造當事人之人數附繕本)「切勿逕送上級法院」。
   　　                   　　書記官　王祥鑫
中　　華　　民　　國　　111 　年　　6 　　月　　30　　日

附錄本判決論罪法條：
中華民國刑法第185條之3
駕駛動力交通工具而有下列情形之一者，處3年以下有期徒刑，
得併科30萬元以下罰金：
一、吐氣所含酒精濃度達每公升零點二五毫克或血液中酒精濃度
    達百分之零點零五以上。
二、有前款以外之其他情事足認服用酒類或其他相類之物，致不
    能安全駕駛。
三、服用毒品、麻醉藥品或其他相類之物，致不能安全駕駛。
因而致人於死者，處3年以上10年以下有期徒刑，得併科2百萬元
以下罰金；致重傷者，處1年以上7年以下有期徒刑，得併科1百
萬元以下罰金。
曾犯本條或陸海空軍刑法第54條之罪，經有罪判決確定或經緩起
訴處分確定，於十年內再犯第1項之罪因而致人於死者，處無期
徒刑或5年以上有期徒刑，得併科3百萬元以下罰金；致重傷者，
處3年以上10年以下有期徒刑，得併科2百萬元以下罰金。

附件
臺灣苗栗地方檢察署檢察官起訴書
                                     111年度偵字第3392號
　　被　　　告　黃文褔　男　62歲（民國00年0月00日生）
　　　　　　　　　　　　住新北市○○區鄉○里00鄰○○街00
　　　　　　　　　　　　巷00號4樓
　　　　　　　　　　　　國民身分證統一編號：Z000000000號
上列被告因公共危險案件，業經偵查終結，認應提起公訴，茲將
犯罪事實及證據並所犯法條分敘如下：
　　　　犯罪事實
一、黃文褔於民國111年4月2日19時30分許至20時止，在苗栗縣
    苗栗市南苗三角公園飲用啤酒後，於同日20時30分許，駕駛
    車牌號碼000-0000號自用小客車離去。嗣於同日20時42分許
    ，行經同市○○路00號前時，擦撞彭建儒所駕駛之車牌號碼00
    0-0000號自用小客車（未有人員受傷），遽黃文褔竟未停車
    查看加速逃逸，嗣彭建儒駕駛上開車輛將其攔停報警後，經
    員警至現場處理並對黃文褔施以吐氣酒精濃度測試，於同日
    20時52分許，測得其吐氣所含酒精濃度值達每公升0.80毫克
    ，而查獲上情。
二、案經苗栗縣警察局苗栗分局報告偵辦。　
　　　　證據並所犯法條
一、上揭犯罪事實，業據被告黃文褔於警詢及偵訊中均坦承不諱
    ，其肇事逃逸經過，並經證人即被害人彭建儒警詢警證述甚
    詳，並有酒精測定紀錄表、員警職務報告、財團法人工業技
    術研究院呼氣酒精測試器檢定合格證書影本、道路交通事故
    現場圖、道路交通事故調查報告表㈠㈡、現場照片、苗栗縣警
    察局舉發違反道路交通管理事件通知單影本等證據資料在卷
    可佐，被告自白核與事實相符，其犯嫌可堪認定。
二、核被告黃文褔所為，係犯刑法第185條之3第1項第1款之公共
    危險罪嫌。
三、依刑事訴訟法第251條第1項提起公訴。
　　此　  致
臺灣苗栗地方法院
中　　華　　民　　國　  111　 年　　4 　　月　　19　　日
　　　　　　　　　　　　　　　檢　察　官　馮美珊
本件證明與原本無異　
中　　華　　民　　國　　111 　年　　4   　月    26    日
                              書  記  官  鄭婷文